臺灣士林地方法院民事判決
111年度重訴字第37號
原      告  馮颱鳳

訴訟代理人  楊偉奇律師
被      告  鍾宥閑
訴訟代理人  林慶皇律師
上列當事人間不動產所有權移轉登記事件，本院於中華民國111
年11月2日言詞辯論終結，判決如下：
    主  文
被告應將如附表一所示不動產之所有權，按其登記之權利範圍移
轉登記其中三分之二予原告。
訴訟費用新臺幣陸萬柒仟柒佰柒拾參元由被告負擔。
本判決於原告以新臺幣貳佰壹拾伍萬參仟玖佰零參元為被告供擔
保後，得假執行。但被告如以新臺幣陸佰肆拾陸萬壹仟柒佰零捌
元為原告預供擔保，得免為假執行。
    事實及理由
壹、原告主張：
一、原告於民國103年間與訴外人容逸燊、謝芳春合資購買預售
    如附表一所示土地（下稱系爭土地），暨其上即將興建如附
    表一所示建物（下稱系爭房屋，與系爭土地合稱系爭房地）
    ，約定出資比例及權利範圍各1/3，先由原告於103年7月13
    日刷卡支付定金新臺幣（下同）10萬元，再由容逸燊於103
    年7月22日出名與訴外人陳柏檜簽立土地預定買賣契約書及
    個別磋商條款（下稱系爭土地買賣契約），以603萬元之價
    格，向陳柏檜購買系爭土地；與訴外人恆岳建設股份有限公
    司（下稱恆岳公司）簽立房屋預定買賣契約書及個別磋商條
    款（下稱系爭房屋買賣契約），以284萬元之價格，向恆岳
    公司購買系爭房屋，故系爭房地總價為887萬元。其後原告
    與謝芳春即陸續將出資款項匯入容逸燊之帳戶，再由容逸燊
    陸續繳付價金。嗣於105年5月13日，謝芳春將上開出資比例
    及權利範圍1/3讓與原告，原告就系爭房地之出資比例及權
    利範圍變更為2/3。
二、於107年1月間，容逸燊為如期貸款以支付剩餘買賣價款，遂
    與原告、被告即容逸燊之配偶商討，合意將系爭房地借名登
    記於被告名下，由被告向訴外人中國信託商業銀行股份有限
    公司（下稱中信銀行）申請貸款。容逸燊乃於107年1月29日
    向恆岳公司申請契約更名，並於107年2月8日與陳柏檜、恆
    岳公司簽立讓渡書，將系爭土地及房屋買賣契約之所有權利
    及義務均讓與被告。嗣系爭房屋於107年3月7日建築完成，
    因被告信用額度尚有不足，遂由訴外人即容逸燊之父容曉光
    擔任一般保證人，並以系爭房地設定抵押權登記予中信銀行
    ，於107年6月15日向中信銀行借款622萬元，分240期清償。
    其後系爭房地於107年7月18日借名登記在被告名下，並於10
    7年8月4日交屋，由原告負擔室內裝潢及家具費用2/3，共計
    支出367,520元，及每月貸款2/3，而系爭房屋自108年7月1
    日起經徵得原告同意後，以被告名義出租予他人，每月租金
    19,000元，其中2/3租金即12,667元原應分配予原告，惟經
    原告同意由承租人自行將每月租金匯入被告所開立之中信銀
    行貸款扣款帳號602…8470號帳戶（下稱系爭帳戶），作為貸
    款扣繳之用，其餘不足部分由原告分擔2/3，並匯款至容逸
    燊帳戶再由其轉交被告，或直接匯款至系爭帳戶。而自103
    年7月13日起至109年12月4日止，原告已支出系爭房地定金
    、簽約金、工程款、貸款、地價稅共計2,105,971元；自108
    年7月8日起至111年6月19日止，原告以系爭房屋租金2/3直
    接扣繳貸款之金額至少410,985元，因此，原告為所有之系
    爭房地權利範圍2/3支出上開款項合計2,884,476元。且有關
    系爭房地相關事務之處理，被告、容逸燊亦會以FB、LINE、
    微信與原告進行討論、報告、說明，並徵詢原告之意見，故
    兩造間就系爭房地權利範圍2/3確存有借名登記之關係。
三、惟容逸燊與被告已於108年11月8日協議離婚，其等信賴關係
    不再，原告為維護自身權益，乃於110年2月9日以存證信函
    通知被告終止雙方就系爭房地權利範圍2/3之借名登記契約
    ，經被告於110年2月20日收受，兩造間之借名登記契約業已
    終止，原告類推適用民法第541條第2項、依民法第179條規
    定，擇一請求被告將系爭房地之所有權，按其登記之權利範
    圍移轉登記其中2/3予原告，為此，提起本訴等語。
四、並聲明：
　㈠被告應將系爭房地之所有權，按其登記之權利範圍移轉登記
    其中2/3予原告。
　㈡願供擔保，請准宣告假執行。
貳、被告則以：
一、原告直接匯款至系爭帳戶，或原告匯款予容逸燊之帳戶再轉
    匯至系爭帳戶，此乃原告與容逸燊間之約定，與被告無涉。
    且容逸燊於107年2月8日簽立讓渡書，已將系爭房地贈與被
    告，惟系爭房地仍有貸款未清償，每月須繳納約31,000元，
    扣除租金19,000元後，被告與容逸燊約定由容逸燊每三個月
    給付被告15,000元貼補差額，餘由被告補足。至於容逸燊於
    本院審理中所為證述，均係偏袒原告之詞，不足採信，自難
    僅以原告前揭匯款行為及容逸燊證詞，即認兩造間有成立借
    名登記契約。
二、原告與容逸燊間ILNE、微信對話，討論有關系爭房地貸款對
    保及分擔、裝潢規劃及費用負擔、租金收入分配等，均非被
    告所能知悉，核與被告無涉，被告係基於信賴以FB與原告對
    話，向原告請益銀行核貸、估價、租約提前解約、租金處理
    方式，自難據此即認兩造間就系爭房地有成立借名登記契約
    。
三、被告受贈取得系爭房地後，即由被告保管所有權狀，並由被
    告將系爭房地出租予他人，收取租金、繳納地價稅及房屋稅
    、貸款，足認兩造間並無借名登記關係存在。　
四、被告與容逸燊於108年11月12日離婚時，已簽立離婚協議書
    ，約定個人名下財產各自擁有，個人名下債務各自清償，與
    他方無涉，因此，不論原告與容逸燊間有何約定，均無拘束
    被告之效力。　
五、借名登記契約於所有物上創造二種所有權，違反民法第72條
    、第757條、第765條所定之公序良俗、一物一權、物權法定
    原則，為無效之法律行為，原告主張借名登記契約縱使成立
    ，亦無從終止並類推適用民法第541條第2項規定而為請求。
    又被告係因容逸燊贈與而取得系爭房地，原告依民法第179
    條規定，請求被告返還系爭房地權利範圍2/3，與不當得利
    之構成要件不符，不應准許。
六、縱認兩造間就系爭房地權利範圍2/3具有借名登記關係存在
    ，然系爭房地至111年3月31日止仍有貸款5,445,706元尚未
    繳清，被告亦曾代墊諸多貸款及款項，故主張同時履行抗辯
    權，於原告未為給付前，被告得拒絕自己之給付。
七、並聲明：
　㈠原告之訴駁回。
　㈡如受不利判決，願供擔保，請准宣告免為假執行。　
參、兩造不爭執事項：（見本院卷第551至552頁，並依判決編輯
    修改部分文字）
一、兩造對彼此所提出之書證形式上真正不爭執。
二、被告原為容逸燊之配偶，嗣於108年11月8日兩願離婚。
三、容逸燊於103年7月22日與陳柏檜簽立系爭土地買賣契約，約
    定由容逸燊以603萬元之價格，向陳柏檜購買系爭土地，詳
    細契約內容如本院卷第30至46頁。
四、容逸燊於103年7月22日與恆岳公司簽立系爭房屋買賣契約，
    約定由容逸燊以284萬元之價格，向恆岳公司購買即將興建
    之系爭房屋，詳細契約內容如本院卷第48至75頁。
五、容逸燊於104年9月3日簽立委託授權書，委託原告辦理系爭
    土地及房屋買賣契約有關室內工程變更設計及工程變更加減
    帳事宜，內容詳如本院卷第242頁。
六、容逸燊於107年1月29日向恆岳公司申請契約更名，並於107 
    年2月8日與陳柏檜、恆岳公司簽立讓渡書，將系爭土地及房
    屋買賣契約之所有權利及義務均讓與被告，內容詳如本院卷
    第108至110、244頁。
七、系爭房屋於107年3月7日建築完成，建號及其門牌暨坐落土
    地如附表一所示。
八、被告於107年6月15日邀同容逸燊之父容曉光為一般保證人，
    與中信銀行簽立借據暨約定書，向中信銀行借款622萬元，
    並以系爭房地設定登記擔保債權總金額747萬元之最高限額
    抵押權予中信銀行，分240期清償，契約及還款情形詳如本
    院卷第288至304頁。
九、系爭房地所有權狀目前由被告持有中。
十、系爭房地自108年7月1日起以被告名義出租予他人，內容詳
    如本院卷第128至131、213至224頁，其中第128至131頁所示
    租約係由容逸燊擔任簽約代理人 。
十一、原告於110年2月9日以存證信函通知被告終止系爭房地之
      借名登記關係，經被告於110年2月20日收受。
十二、容逸燊與原告有如本院卷第234至240、246頁所示LINE、
      微信對話內容。
十三、兩造有如本院卷第248、256頁所示FB對話內容。
十四、容逸燊與被告有如本院卷第250至254、258至260頁所示LI
      NE對話內容。
十五、被告與容逸燊於108年11月2日簽立離婚協議書，內容詳如
      本院卷第328頁。
肆、本院之判斷：（依本院卷第552至553頁所載兩造爭執事項進
    行論述）　　　
一、原告類推適用民法第541條第2項規定，請求被告將系爭房地
    之所有權，按其登記權利範圍移轉登記其中2/3予原告，為
    有理由，論述如下：
　㈠按當事人主張有利於己之事實者，就其事實有舉證之責任，
    民事訴訟法第277條前段定有明文。次按原告對於自己主張
    之事實已盡證明之責後，被告對其主張，如抗辯其不實並提
    出反對之主張者，則被告對其反對之主張，亦應負證明之責
    ，此為舉證責任分擔之原則（最高法院99年度台上字第483 
     號判決意旨參照）。又稱「借名登記」者，謂當事人約定
    一方將自己之財產以他方名義登記，而仍由自己管理、使用
    、處分，他方允就該財產為出名登記之契約，其成立側重於
    借名者與出名者間之信任關係，在性質上應與委任契約同視
    ，倘其內容不違反強制、禁止規定或公序良俗者，應賦予無
    名契約之法律上效力，並類推適用民法委任之相關規定。而
    於其內部間仍應承認借名人為真正所有權人（最高法院98年
    度台上字第990號、99年度台上字第2448號判決意旨參照）
    。再按受任人以自己之名義，為委任人取得之權利，應移轉
    於委任人，民法第541條第2項定有明文。而借名人於借名登
    記關係消滅後，自得類推適用委任之規定，請求出名人返還
    借名登記財產（最高法院104年度台上字第1787號判決意旨
    參照）。因此，借名人於借名登記關係消滅後，自得類推適
    用前揭民法第541條第2項規定，請求出名人返還借名登記財
    產。　　
　㈡經查：　
　⒈證人容逸燊於111年9月23日本院言詞辯論期日證述：於103年
    7月，我及原告、謝芳春口頭約定系爭房地各出資1/3，看預
    售屋當時被告也有去，被告也有聽到，被告自始就知悉系爭
    房地是由我、原告、謝芳春各出資1/3購買，因為原告、謝
    芳春名下都有不動產，貸款比較困難，所以原告、謝芳春就
    同意由我出面擔任購買人，簽立系爭土地及房屋買賣契約，
    首筆定金即簽約款由原告先墊付10萬元，其餘款項都是原告
    及謝芳春按1/3比例匯款給我，再由我匯款給恆岳公司，謝
    芳春於105年3月間因有金錢急用，所以將系爭房地1/3轉讓
    給原告，我當時名下有2間房貸，再申請貸款無法通過，經
    過與原告討論後，決定由被告擔任貸款人，是借被告名字登
    記為系爭房地所有權人，為了貸款因素所以借她名字，我於
    107年2月8日簽立讓渡書，沒有將系爭房地贈與被告之意思
    表示，我有跟被告講是因為貸款用我的名字無法核貸，當時
    是夫妻關係，所以用被告名字核貸，系爭房屋交屋後由原告
    找設計師進行裝潢，費用由原告負擔2/3，我負擔1/3，系爭
    房屋主要是我在管理，因為原告長期不在臺灣，系爭房屋出
    租都會經原告同意後才進行，原告同意將租金直接匯入系爭
    帳戶，貸款不夠部分再由我負擔1/3、原告負擔2/3，原告有
    時直接匯到系爭帳戶，有時匯到我的帳戶，再由我轉交給被
    告，系爭房屋第一任房客狀況都是由我處理，包含簽約、修
    繕等，簽立租約我有跟原告講，房產有異動我都會知會原告
    ，系爭房地之房屋稅、地價稅，在我離婚前是由我去繳，離
    婚後我的1/3由被告處理，原告2/3部分還是有匯款給被告，
    我有用LINE與被告討論原告轉給被告4萬元繳納貸款之款項
    可以先墊付房屋稅，並討論原告多久匯款繳納貸款，原告應
    分擔額為2/3，及討論房客押租金中有關原告部分如何處理
    等，被告從頭到尾都知道原告有系爭房地2/3產權，離婚協
    議書是雙方夫妻部分，不包括系爭房地所有權2/3借名登記
    部分，我的1/3產權在簽離婚協議書時，口頭約定贈與被告
    ，離婚後我沒有付貸款給被告，系爭房地所有權狀本來放在
    我家中櫃子，離婚後被告遷離同住房屋沒有經過我同意帶走
    ，我在整理物品時才發現，原告在我離婚後還有匯款至系爭
    帳戶，直到被告避不見面，才沒有繼續匯款等語（見本院卷
    第465至470、475至480頁），並有原告提出之系爭土地及房
    屋買賣契約、原告之信用卡帳單交易明細、支票及品美學訂
    購單成立證明、恆岳公司客戶繳款狀況表、容逸燊帳戶交易
    明細、讓渡書、中信銀行借據暨約定書、原告之匯款憑證、
    租賃契約書、恆岳公司客戶換約單、容逸燊與原告之LINE及
    微信對話內容、兩造間之FB對話內容、容逸燊與被告之LINE
    對話內容、離婚協議書在卷可佐（見本院卷第30至78、82至
    105、108至131、234至240、244至260、328頁），並有中信
    銀行111年4月13日中信銀字第111224839110396號函復中信
    銀行借據暨約定書、放款帳戶還款交易明細、自動扣繳設定
    ；111年6月1日中信銀字第111224839171212號函復系爭帳戶
    交易明細表在卷足憑（見本院卷第282、288至304、370、37
    6至413頁），堪認證人容逸燊前揭所述，係屬真實。
　⒉再參以證人謝芳春於上開期日證述：當初品美學推出預售屋
    ，我和原告、容逸燊、被告就去看，當場決定要買，原告刷
    卡付定金10萬元，我和原告、容逸燊有講清楚由三人合夥購
    買，各出資1/3，並用容逸燊名字買，我和原告就全權委託
    容逸燊處理，包括簽約及將款項匯給容逸燊去繳納，我匯款
    或轉入之金額都是3人合夥購買系爭房地1/3之分擔款，於10
    5年初我家裡發生事情，沒有能力負擔1/3分擔款，於105年5
    月13日由原告承受我1/3部分，經扣抵我積欠原告之借款，
    原告付給我前所分擔款819,023元，交屋裝潢後原告從上海
    回來有帶我去看屋等語（見本院卷第471至474頁），並有原
    告提出之系爭土地及房屋買賣契約、原告之信用卡帳單交易
    明細、支票及品美學訂購單成立證明、容逸燊帳戶交易明細
    、謝芳春帳戶交易明細在卷可佐（見本院卷第30至78、82至
    107頁），且其證述內容亦核與容逸燊所述相符，堪認謝芳
    春前揭證詞，係屬真實。
　⒊又證人即恆岳公司業務部副理彭佳語於上開期日證述：103年
    容逸燊買我們的預售屋，戶別為A5的5樓，他說這戶有幾位
    投資人，等到工程變更後，原告有跟我聯絡要做第二次變更
    ，我跟她說要請容逸燊跟我申請，因為買賣簽約人是容逸燊
    ，所以容逸燊跟我聯絡，也寫授權書給我，請原告做第二次
    變更，我才知道投資人有原告，合約書貸款有成數，容逸燊
    表示無法貸足，所以他要辦理讓渡，容逸燊本來表示要讓渡
    給原告，但原告成數不足，所以就找被告做讓渡之受讓人，
    同時約好中信銀行人員，於107年2月8日在恆岳公司進行讓
    渡及對保，簽立讓渡書時，容逸燊沒有向被告表示要將系爭
    房地贈與被告，容逸燊有跟我講讓渡是因為要貸足成數，於
    107年2月8日先填申請貸款金額，經中信銀行審核回復被告
    財力不足，所以另約第二次對保，找保證人為容曉光，第二
    次約在新店中信銀行辦理對保等語（見本院卷第481至482頁
    ），並有原告提出之讓渡書、中信銀行借據暨約定書、委託
    授權書、恆岳公司客戶換約單在卷可佐（見本院卷第108至1
    14、242、244頁），且其所述內容亦核與容逸燊所述相符，
    堪認彭佳語前揭證詞，係屬真實。
  ⒋因此，依原告所提上開證據，可證原告主張其與容逸燊、謝
    芳春於103年間約定合資購買預售之系爭房地，出資比例及
    權利範圍各1/3，並由容逸燊於103年7月22日出名簽立系爭
    土地及房屋買賣契約，總價為887萬元，由原告以刷卡方式
    支付定金10萬元，其後原告與謝芳春陸續將出資款項匯入容
    逸燊之帳戶，再由容逸燊陸續繳付價金，嗣於105年5月13日
    ，謝芳春將上開出資比例及權利範圍1/3讓與原告，原告就
    系爭房地之出資比例及權利範圍變更為2/3，於107年1月間
    ，原告與容逸燊為順利向銀行貸款以支付系爭房地尾款，乃
    與被告合意將系爭房地借名登記於被告名下，由被告向中信
    銀行申請貸款，容逸燊並於107年2月8日與陳柏檜、恆岳公
    司簽立讓渡書，將系爭土地及房屋買賣契約之所有權利及義
    務讓與被告，由被告於107年6月15日邀同容曉光為一般保證
    人，並以系爭房地設定抵押權登記予中信銀行，向中信銀行
    借款622萬元，分240期清償，嗣系爭房屋於107年3月7日建
    築完成，即於107年7月18日借名登記在被告名下，嗣系爭房
    屋之每月租金19,000元，其中應分配予原告之2/3即12,667
    元，經原告同意由承租人自行匯入系爭帳戶扣繳貸款，其餘
    不足部分由原告分擔2/3，以匯款至容逸燊帳戶再由其轉交
    被告，或直接匯款至系爭帳戶，原告除以租金收益負擔貸款
    外，自103年7月13日起至109年12月4日止支出系爭房地之定
    金、簽約金、工程款、貸款、地價稅等共計2,105,971元之
    事實，係屬真實，足認容逸燊與被告、原告與被告，於107
    年1月間分別就系爭房地權利範圍1/3、2/3成立借名登記契
    約，並於107年7月18日將系爭房地借名登記在被告名下。
　⒌至於被告雖抗辯系爭房地為容逸燊於107年2月8日贈與被告，
    並由被告管理使用收益云云，並提出地價稅繳款書、房屋稅
    繳納證明書、租賃契約書、土地及建物所有權狀為證（見本
    院卷第208至224、344至346頁）。然容逸燊、原告為系爭房
    地貸款之便，於107年1月間分別就其等權利範圍1/3、2/3與
    被告成立借名登記契約，並由容逸燊於107年2月8日簽立讓
    渡書，將系爭房地借名登記予被告，以順利向中信銀行貸款
    ，容逸燊與被告間並未有贈與系爭房地之合意。且依兩造之
    FB對話內容，顯示於107年2月9日被告有向原告說明於107年
    2月8日到恆岳公司讓渡及對保，但銀行人員表示被告薪資不
    足貸款無法核准，與原告討論如何處理；於109年5月6日被
    告向原告詢問系爭房屋房客押租金如何處理，及後續出租每
    月租額等事宜（見本院卷第248、256頁）；再參以被告與容
    逸燊之LINE對話內容，顯示於109年5月4日至109年12月9日
    ，被告與容逸燊陸續討論房客提前解約押租金如何處理，原
    告保管2/3押租金，應徵詢原告意見，原告須分擔押租金退
    還款及房屋稅，與原告分擔額匯款時間等事宜，且容逸燊於
    原告匯款至系爭帳戶，即以LINE通知被告（見本院卷第250
    至254、258至260頁），足認被告對上開借名登記契約存在
    之事實，知悉甚詳，且原告亦分擔系爭房地之貸款2/3，並
    依其權利範圍2/3，參與系爭房地之管理使用收益事宜，尚
    難僅以系爭房地之地價稅及房屋稅係以被告名義繳納，及系
    爭房屋係以被告名義出租，目前系爭房地所有權狀由被告持
    有，即認容逸燊於107年2月8日已將系爭房地贈與被告，故
    被告此部分抗辯，不足採信。
　⒍另被告雖抗辯其與容逸燊離婚時已約定個人名下財產各自擁
    有，個人名下債務各自清償，故原告與容逸燊間之約定，均
    無拘束被告之效力云云，並提出離婚協議書為證（見本院卷
    第342頁）。然被告係與原告於107年1月間就系爭房地權利
    範圍2/3成立借名登記契約，縱依容逸燊前述其與被告於108
    年11月2日協議離婚時，將其所有系爭房地權利範圍1/3贈與
    被告，基於債之相對性原則，對被告與原告間上開借名登記
    契約不生任何影響，故被告據此抗辯系爭房地為其所有云云
    ，自不足採。
　⒎又容逸燊與原告係為系爭房地貸款之便，始於107年1月間與
    被告成立上開借名登記契約，並未違反強制、禁止規定或公
    序良俗，依前揭最高法院98年度台上字第990號、99年度台
    上字第2448號判決意旨參照，應賦予無名契約之法律上效力
    ，並類推適用民法委任之相關規定，而於其內部間仍應承認
    容逸燊與原告為真正所有權人，故被告抗辯上開借名登記契
    約違反民法第72條、第757條、第765條所定之公序良俗、一
    物一權、物權法定原則而無效，亦不足採。
　⒏末查，原告已於110年2月9日以存證信函通知被告終止雙方就
    系爭房地權利範圍2/3之借名登記契約，經被告於110年2月2
    0日收受，是兩造間之借名登記契約業已終止，故原告類推
    適用民法第541條第2項，請求被告將系爭房地之所有權，按
    其登記之權利範圍移轉登記其中2/3予原告，為有理由，應
    予准許。至於原告雖尚以民法第179條規定為前揭請求，然
    此部分既為選擇合併之訴，本院自無庸再予審究，併此敘明
    。
二、被告依民法第264條規定，主張同時履行抗辯權，為無理由
    ，論述如下：　　
  ㈠按因契約互負債務者，於他方當事人未為對待給付前，得拒
    絕自己之給付。但自己有先為給付之義務者，不在此限，民
    法第264條第1項定有明文。而所謂同時履行之抗辯，乃係基
    於雙務契約而發生，倘雙方之債務，非本於同一之雙務契約
    而發生，縱令雙方債務在事實上有密切之關係，或雙方之債
    務雖因同一之雙務契約而發生，然其一方之給付，與他方之
    給付，並非立於互為對待給付之關係者，均不能發生同時履
    行之抗辯（最高法院59年台上字第850號判決意旨參照）。
　㈡查被告雖以系爭房地迄111年3月31日仍有貸款5,445,706元尚
    未清償，被告亦曾代墊諸多貸款及款項為由，主張同時履行
    抗辯權，於原告未為給付前，被告得拒絕自己之給付云云。
    然被告應移轉登記系爭房地所有權之權利範圍2/3予原告，
    係基於其等間借名登記契約終止後所生返還義務；而被告清
    償上開貸款則係本於其與中信銀行間借款契約所生義務，非
    本於同一之雙務契約而發生，縱被告有代墊原告就系爭房地
    權利範圍2/3之任何款項，亦僅生對原告得否依無因管理或
    不當得利請求償還之問題，依上開規定及判決意旨，與被告
    所負之移轉登記義務間不具有互為對待給付之關係，不能發
    生同時履行之抗辯，故被告據此拒絕移轉登記系爭房地權利
    範圍2/3予原告，自非可採。
三、從而，原告類推適用民法第541條第2項，請求被告將系爭房
    地所有權，按其登記之權利範圍，將其中2/3移轉登記予原
    告，為有理由，應予准許。
伍、本件兩造分別聲明願供擔保請准宣告假執行、免為假執行，
    經核均無不合，爰各酌定相當之擔保金額併准許之。
陸、本件訴訟費用額確定如附表二所示67,773元，依民事訴訟法
    第78條規定，由敗訴之被告負擔。
柒、本件事證已臻明確，兩造其餘之攻擊或防禦方法及證據，經
    本院斟酌後，認為均不足以影響本判決之結果，自無一一詳
    予論駁之必要，併此敘明。
捌、據上論結，本件原告之訴為有理由，依民事訴訟法第78條、
    第390條第2項、第392條第2項，判決如主文。
中    華    民    國    111    年    11   月    25    日
                  民事第二庭   法  官 蘇錦秀
附表一：
土地 地號   面積（平方公尺） 所有權人 權利範圍  新北市○○區○○段0000地號   1,001.85 鍾宥閑 100/10000 建物 建號 門牌號碼 坐落地號 面積（平方公尺） 所有權人 權利範圍  新北市○○區○○段0000○號 新北市○○區○○路00號0樓 新北市○○區○○段0000地號 層次面積：34.55 陽台面積： 3.10 雨遮面積： 5.00 鍾宥閑 全部  共有部分： ○○段0000建號：面積3,793.47平方公尺、權利範圍606/100000。      
附表二：訴訟費用計算書
編號 項目 金額（新臺幣） 預納人  1 第一審裁判費 65,053元 原告  2 中國信託商業銀行查詢費 1,100元 原告  3 證人容逸燊、謝芳春、彭佳語旅費 1,620元 原告 合計  67,773元  
以上正本係照原本作成。
如對本判決上訴須於判決送達後20日內向本院提出上訴狀。如委
任律師提起上訴者，應一併繳納上訴審裁判費。
中    華    民    國    111    年    11   月     25   日
                               書記官 詹欣樺